臺灣高雄地方法院刑事判決　　　　　　　　　　　　九十一年度訴字第一二九二號
　　公　訴　人　臺灣高雄地方法院檢察署檢察官
　　被　　　告　乙○○
右列被告因違反毒品危害防制條例案件，經檢察官提起公訴（九十一年度偵字第三七
三一號），本院判決如左：
    主  文
乙○○施用第一級毒品，處有期徒刑柒月。又施用第二級毒品，處有期徒刑參月，扣
案之殘餘安非他命吸食器壹個沒收銷燬之。應執行有期徒刑捌月，扣案之殘餘安非他
命吸食器壹個沒收銷燬之。
    事  實
一、乙○○前因施用毒品案件，先後二次經觀察、勒戒後，均認無繼續施用毒品之傾
    向，由臺灣高雄地方法院檢察署檢察官分別於民國八十八年七月二十七日、九十
    年五月三十一日，以八十八年度偵字第一七五○一號、八十九年度毒偵字第八一
    八六號不起訴處分確定。詎乙○○仍不知警惕，復基於施用第一級毒品之犯意，
    於九十一年二月十五日上午二時三十分許回溯二十六小時內之某一時間，在不詳
    地點，以不詳方式施用第一級毒品海洛因一次。另基於施用第二級毒品之犯意，
    於九十一年二月十三日凌晨一時許，在高雄縣美濃鎮○○里○○路九巷一號住處
    ，以鋁箔紙燒烤吸食煙氣之方式，施用第二級毒品安非他命一次。嗣為警於同年
    二月十五日凌晨一時許，在高雄市○○路與南台橫路口查獲，並當場扣得乙○○
    所丟棄之殘餘安非他命之吸食器一個。
二、案經高雄市政府警察局移送台灣高雄地方法院檢察署檢察官偵查起訴。
    理  由
一、訊據被告乙○○矢口否認有何施用第一級毒品海洛因之犯行，辯稱：伊僅有吸食
    安非他命而已，沒有吸食海洛因云云，惟查：被告於九十一年二月十五日經警查
    獲時所採集之尿液，經送高雄市政府衛生局檢驗之結果，呈現曾施用第一級毒品
    海洛因之嗎啡陽性反應，有高雄市政府衛生局九十一年二月二十二日高衛試煙字
    第Ａ一０一號煙毒尿液檢驗成績書一紙附卷可考；又海洛因經施用入人體，約百
    分之八十於二十四小時內自尿中排出，一般而言，尿液中能否驗出嗎啡陽性反應
    與其投與量、投與途徑、個人體質及檢驗方法之靈敏度有關，國外有曾有文獻報
    導注射六毫克之海洛因鹽酸鹽，其代謝物嗎啡之平均可檢出時限平均約為二十六
    小時，此經行政院衛生署藥物食品檢驗局八十一年九月八日（八一）藥檢壹字第
    八一一四八八五號函示明確。足認被告確有於為警查獲採尿前回溯二十六小時內
    之某時（不包括公權力拘束期間），在某不詳處所，施用毒品海洛因一次無訛，
    被告空言否認，顯係事後飾卸之詞，殊難採信。另訊據被告乙○○對於上揭時、
    地施用第二級毒品安非他命之事實固供承不諱，惟辯稱：上開扣案之吸食器並非
    伊所丟棄云云，惟查：上開吸食器確為被告乙○○所丟棄一節，業據證人即當日
    查獲警員甲○○於本院調查時到庭證述明確（見本院九十一年五月二十一日訊問
    筆錄），並有證人甲○○製作之職務報告、另一查獲警員李英仁繪製之現場圖各
    一份在卷可佐，足堪認定。又被告於九十一年二月十五日經警查獲時所採集之尿
    液，經送高雄市政府衛生局檢驗之結果，亦呈現曾施用第二級毒品安非他命之甲
    基安非他命陽性反應，有上開高雄市政府衛生局煙毒尿液檢驗成績書一紙附卷可
    考。復參以被告所丟棄之吸食器一個經送高雄醫學大學附設中和紀念醫院檢驗之
    結果，確含安非他命，有該院0000－000號檢驗報告一份附卷可稽。是足
    認被告確有施用第二級毒品安非他命一次之犯行。又被告乙○○前因二次施用毒
    品，經本院分別以八十八年度毒聲字第四八五二號、九十年毒聲字第二三九九號
    裁定送觀察、勒戒，均因認無繼續施用傾向，由臺灣高雄地方法院檢察署檢察官
    分別於民國八十八年七月二十七日、九十年五月三十一日，以八十八年度偵字第
    一七五○一號、八十九年度毒偵字第八一八六號不起訴處分確定等情，有上開不
    起訴處分書二份、台灣高雄地方法院檢察署刑案資料查註紀錄表、本院被告院內
    索引卡紀錄表及台灣高等法院被告全國前案紀錄表各一紙在卷可憑。綜上所述，
    其三犯毒品危害防制條例第十條之罪，本件事證明確，被告犯行洵堪認定。
二、按犯毒品危害防制條例第十條之罪，經觀察勒戒後，無繼續施用毒品之傾向者，
    應由檢察官為不起訴處分。經不起訴處分後五年內再犯第十條之罪，經觀察勒戒
    後，認有繼續施用毒品之傾向或三犯以上者，即不適用前項之規定（即應由檢察
    官偵查起訴），毒品危害防制條例第二十條第三項定有明文。因被告前已有二次
    施用毒品之行為，分別經臺灣高雄地方法院檢察署檢察官以八十八年度偵字第一
    七五○一號、八十九年度毒偵字第八一八六號不起訴處分確定後，再犯本件毒品
    危害防制條例第十條第一、二項之罪，為三犯，依前揭規定，應依毒品危害防制
    條例第十條第一、二項之規定論罪科刑。被告施用第一、二級毒品前持有毒品之
    行為，本應以持有論，惟各持有毒品之行為均為其後施用毒品之行為所吸收，不
    另論罪。其所犯上開二罪犯意各別，行為互異，應予分論併罰。審酌被告前已經
    因施用毒品而經送觀察、勒戒二次，惟仍不知痛改前非，猶重蹈覆轍，自殘其身
    ，然姑念犯罪後態度良好，坦承部分犯行，分別量處如主文所示之刑，併依刑法
    第五十一條第五款之規定，定其應執行之刑，以為懲儆。扣案之吸食器經檢驗之
    結果，殘留有安非他命，亦如前述，因已難與其內之毒品安非他命分離，亦應視
    同為第二級毒品，依毒品危害防制條例第十八條第一項前段之規定，宣告沒收銷
    燬之。
據上論斷，應依刑事訴訟法第二百九十九條第一項前段，毒品危害防制條例第十條第
一項、第二項、第十八條第一項前段，刑法第十一條前段、第五十一條第五款，判決
如主文。
本案經檢察官林俊傑到庭執行職務。
中     華     民     國      九十一     年      十      月      四      日
       臺灣高雄地方法院刑事第六庭
                                           審判長法  官    李政庭
                                                 法  官    周玉群
                                                 法  官    邱泰錄
右正本證明與原本無異。
如不服本判決，應於判決送達後十日內，向本院提出上訴狀。
                                                 書記官    林慧君
中    華    民    國      九十一      年      十      月      七      日
毒品危害防制條例第十條
施用第一級毒品者，處六月以上五年以下有期徒刑。
施用第二級毒品者，處三年以下有期徒刑。
